#### Curriculum Vitae

Nome: Paulo Cristiano Klein **LinkedIn:** https://br.linkedin.com/in/pauloklein/

Fone: 51 - 98488-0222 **GitHub:** https://github.com/Tianoklein Endereço: Delfina da Cunha, 100 - 91920-510, POA. **Kaggle:** https://www.kaggle.com/tianoklein Twitter: <a href="https://twitter.com/PauloCKlein">https://twitter.com/PauloCKlein</a> Línguas: Inglês / Espanhol. E-mail: tianoklein@gmail.com Medium: https://medium.com/@PauloCKlein

Resumo:

Possui Especialização em Big Data & Ciência de Dados. Utiliza ferramentas de Self Service BI e Self Service Data Preparation para transformar dados brutos em informação relevante. Entusiasta sobre novas tecnologias e ferramentas para análise e visualização de grande volume de dados para solução de grandes problemas.

#### Experiências:

Atua em várias áreas com o objetivo de suportar e treinar times internos utilizando as melhores práticas de desenvolvimento. Apoio a área de Inovação, Planejamento e Gestão da Informação com elaboração de POCs - Prova de Conceitos – para avalizar a melhor solução técnica para resolver os objetivos de negócio. Análise, desenho, desenvolvimento e implementação de soluções de Business Analytics. Especialista em integração de sistemas de informação e carga de dados de diferentes origens. Experiência em desenho, modelagem e arquitetura de soluções.

### Principais atividades:

# 2019 – 2021 – Líder Técnico de Lab Services na RCI Business Intelligence Consulting.

Desenvolver projetos de ciência de dados e aprendizado de máquina, construindo modelos preditivos e prescritivos. Garantir um ecossistema de dados confiável e acessível para times de Data & Analytics.

2017 – 2019 – Arquitetura de Solução em projetos de Big Data & Analytics na RCI Business Intelligence Consulting. Atuar como Arquiteto de Soluções para problemas de Big Data. Aplicar os conhecimentos em bases de dados, integração de dados, armazenamento de dados em produtos de Business Analytics. Analisar, aprimorar e implantar soluções de tecnologia de acordo com as necessidades do negócio. Auxiliar analistas de negócios a encontrar a melhor solução técnica para alinhar os objetivos de negócios com decisões sobre software, plataforma, infraestrutura e tecnologias

# 2010 – 2017 – Analista de Suporte Sênior na RCI Business Intelligence Consulting.

Objetivo de apoiar e treinar a equipe interna utilizando as melhores práticas de desenvolvimento. Participar da implantação da solução de monitoramento de KPI integrando ferramentas de planejamento e Business Intelligence.

# 2008 - 2010 - Analista de Suporte na RCI Business Intelligence Consulting.

Responsável pela manutenção, instalação e acompanhamento de projetos utilizando ferramentas IBM Cognos BI / Planning. Participar da implementação de projetos em diversos clientes. Atuou com suporte de infraestrutura interna em fábrica de software.

#### Formação:

2017 – 2019 – Especialização Big Data & Data Science – UFRGS – Universidade Federal do Rio Grande do Sul, Porto Alegre, RS.

2005 – 2010 – Bacharel em Sistemas de Informação – ULBRA - Universidade Luterana do Brasil – Canoas, RS.

## Conquista:

2021 - Udemy: Mathematical Optimization for Business Problems

2019 - Udemy: Otimização em Python.

2019 – Udemy: Apache NiFi.

2019 – Udemy: Cloudera Hadoop Administrator.

2019 – Pearson Vue: C2090-102 IBM Certified Data Architect - Big Data

2018 - IBM Badge: IBM Integrated Analytics System V1.0 Data Science

2017 – Data Science Academy: Python Fundamentos para Análise de Dados.

2016 – Cognitiveclass.ai Badge: Watson Analytics - Level 1

2016 – Cognitiveclass.ai Badge: Hadoop Foundations - Level 1

2013 – Centre of English Studies – CES Wimbledon – UK: Intermediate English Course

#### **Projetos:**

Anima - Educação, ALMAP-BBDO - Agência de Publicidade, AGCO - Máquinas Agrícolas, PROCERGS - Processamento de Dados, SEFAZ-RS - Governo, LEBES - Varejo, RODOBENS - Consórcios, DIMED - Farmácias, RENAULT -Automobilístico, SESC-SP - Serviços, RENNER - Varejo, SEFAZ-PE - Governo, IPAPER - Indústria

# **Tecnologias:**

Ferramentas de Visualização: Tableau, Power BI, IBM Cognos Analytics, IBM Planning Analytics

Banco de Dados: IBM Netezza, Oracle, SQLServer, Postgres

Plataformas de dados: Cluster Hadoop - Cloudera CDP, IBM Watson Studio

Ferramentas de dados: SPSS Modeler, R, Python

Open source de Apresentação: Streamlit, Pixeidust, Esquisse.

Open source de Dados: Apache NiFi, Apache IMPALA, Apache KUDU, Apache SPARK, Apache HUE

Ferramentas de Análise de Sugestão - Prescritiva: CPLEX, PULP, PYOMO Ferramentas de Previsão: Scikit learn, Pycaret, Pytorch, Tensorflow